【裁判字號】    98,抗,347
【裁判日期】    980527
【裁判案由】    聲請再審
【裁判全文】
臺灣高等法院刑事裁定                   98年度抗字第347號
抗  告  人
即  聲請人  甲○○
                      號3樓
                   （現另案於臺灣臺南看守所羈押中）
上列抗告人因冤獄賠償案件，聲請再審，不服臺灣板橋地方法院
98年度聲再字第9號，中華民國98年3月12日駁回聲請裁定，提起
抗告，本院裁定如下：
    主  文
抗告駁回。
    理  由
一、本件抗告意旨略以：抗告人即聲請人甲○○被店家栽贓嫁禍
    ，在法庭上要求與店家對質，法官卻說：「我看沒這個必要
    。」明顯違反訴訟審理程序，為何不再審以釐清事實，顯然
    違法。店家持贓物進出，觸動警報，但東西在店家手中，就
    算偷竊，也只是未遂罪，需重判2年嗎？另臺灣高等法院臺
    中分院，無理由駁回聲請人之上訴，且失職未寄送判決書予
    聲請人，以上重大缺失，竟全遭駁回，應至少須附上理由，
    聲請人十分不服云云。
二、經查：
（一）本件聲請人前因竊盜案件，經臺灣苗栗地方法院以89年度
      易字第196號判決判處有期徒刑2年，復經臺灣高等法院臺
      中分院以89年度上易字第2112號判決駁回上訴確定。聲請
      人於因上開確定判決入獄服刑並經刑之執行完畢後，向臺
      灣板橋地方法院檢察署聲請冤獄賠償，經該署以96年度冤
      獄賠償字第1號決定駁回聲請人之聲請，嗣聲請人不服，
      提起聲請覆審，經司法院冤獄賠償法庭以96年度臺覆字第
      62號決定駁回聲請人之聲請在案。
（二）依聲請人抗告意旨所載內容，雖對臺灣苗栗地方法院89年
      度易字第196號判決、臺灣高等法院臺中分院89年度上易
      字第2112號判決有所指摘，然聲請人對上開司法院冤獄賠
      償法庭之覆審決定亦有所不服，乃向原審聲請再審，依聲
      請人於原審再審聲請狀自填案號為96年度冤賠字第1號等
      情觀之，聲請人係因聲請冤獄賠償遭駁回而表示不服，核
      其真意，應係對臺灣板橋地方法院檢察署96年度冤獄賠償
      字第1號決定，聲請重審。
（三）按不利於冤獄賠償請求人之決定確定後，有下列情形之一
      ，足以影響原決定之結果者，原賠償請求人、或其法定代
      理人或法定繼承人得向為「原確定決定機關」聲請重審：
      一、適用法規顯有錯誤；二、原決定理由與主文顯有矛盾
      ；三、原決定所憑之證物已證明其為偽造或變造；四、原
      決定所憑之證言、鑑定或通譯已證明其為虛偽；五、參與
      原決定之檢察官、軍事檢察官或法官、軍事審判官因該賠
      償決定事件犯職務上之罪已經證明者，或因該事件違法失
      職已受懲戒處分；六、發現確實之新證據。冤獄賠償法第
      16 條定有明文。又聲請重審，應以書狀敘述理由，附具
      原確定決定之繕本及證據，向原確定決定機關為之，後為
      同法第18條所明定。本件聲請人之冤獄賠償請求，既經台
      灣板橋地方法院檢察署及司法院冤獄賠償法庭先後決定駁
      回而告確定，依上開說明，原審台灣板橋地方法院並非本
      件聲請重審之管轄法院，無論聲請人之用語為何，其對之
      提起重審之聲請，即與法定程序有所未符，不應准許。
（四）本件原審以聲請人係對駁回冤獄賠償聲請之「決定」提起
      「再審」聲請，而非以確定「判決」為聲請再審之客體，
      依法無從適用刑事再審救濟程式，而駁回聲請人對於冤獄
      賠償決定所謂「再審」之聲請，其法律之適用雖未臻周延
      ，然本件聲請並不符冤獄賠償聲請重審程序，原審裁定駁
      回聲請人之聲請，於結論仍無不合。至於抗告意旨雖陳述
      臺灣高等法院臺中分院89年度上易字第2112號判決，明顯
      違反訴訟審理程序、不需重判2年、判決書未送達、判決
      未附理由等語，然聲請人對上述確定判決若有不服，應循
      刑事訴訟法所定程序而請求救濟。本件聲請既不合法定程
      序，不影響原審裁定結論之正確性，抗告意旨仍執陳詞，
      指摘原審裁定駁回其聲請為不當云云，殊無理由，應予駁
      回。
據上論斷，應依刑事訴訟法第412條，裁定如主文。
中    華    民    國    98    年    5     月    27    日
                  刑事第十三庭  審判長法  官   曾德水
                                      法  官   林婷立
                                      法  官   陳恆寬
以上正本證明與原本無異。
不得再抗告。
                                      書記官   黃家麟
中    華    民    國    98    年    6     月    2     日


司法院資訊處製作；財團法人民間司法改革基金會備份。
